臺灣高等法院刑事裁定　　　　　　　　　100年度侵聲字第4號
聲　請　人　
即　被　告　周家豪
上列被告因妨害性自主等罪案件（本院100年上訴字第406號），
聲請具保停止羈押，本院裁定如下：
    主  文
聲請駁回。                                              
    理  由
一、聲請意旨略以：(一)被告被羈押期間已將近一年，相關人證
    、物證原審法院均已詳加調查，被告已無串供、滅證之虞，
    又被告亦無逃亡或有事實足認有逃亡之虞，或其他非予羈押
    顯難進行審判之情形。(二)檢察官依法應負舉證責任，若無
    法提出相當新的積極證據舉證，或無法補正、亦未補正，且
    就本案原審卷宗的書面資料可知，被害人A女、B女片面證述
    ，確定是嚴重矛盾瑕疵，不足為被告有罪之證明，基於無罪
    推定原則，不得以推測或擬制之方法為裁判之基礎。按被害
    人之為證人，與通常一般第三人所為證人不同，因被害人就
    被害經過所為陳述，其目的在於使被告受刑事訴追處罰，與
    被告處於絕對相反之立場，故其經具結之供述證據之證明力
    仍較薄弱，且A女、B女所陳述內容與通聯紀錄資料嚴重相悖
    ，完全不相符，又證述前後反覆不一，有瑕疵可指，法院不
    可以此作成證據而進入公判庭進行審判。(三)本案唯一能夠
    證明被告恐有涉犯妨害性自主的證明，就僅是只有A女、B女
    的片面指訴，但其指訴卻互相矛盾，其證述有嚴重全面性瑕
    疵錯誤，而使通常一般人均可產生有所懷疑，難以作為證據
    認定之基礎，依法應為無證據能力，無證明力，原審卻以此
    做為證據審判，違反經驗法則及證據法則，亦違反無罪推定
    原則，原始判決即當然違背法令之判決。觀諸目前所有證據
    均不構成被告有妨害性自主、妨害自由犯行，且案卷中現有
    的證據亦有略顯指向A女、B女有偽證、誣告罪之情形，故應
    無事實可證明被告有反覆實施同一犯罪之情事，懇請准予具
    保停止羈押云云。
二、按羈押之目的在於確保刑事偵查、審判程序之完成，及刑事
    執行之保全，或預防反覆實施特定犯罪。羈押之被告除有刑
    事訴訟法第114條各款所列情形之一，經具保聲請停止羈押
    ，不得駁回外，其他犯罪經羈押之被告應否許可停止羈押，
    事實審法院本有斟酌訴訟進行程度及其他情事自由裁量之權
    （最高法院46年度台抗字第6號判例意旨、99年度台抗字第
    96 號、第120號判決意旨參照）。
三、經查：
(一)本件聲請人即被告周家豪不服原審即臺灣基隆地方法院99年
    度訴字第361號判決，提起上訴，經本院法官訊問後，認被
    告涉犯係刑法第221條第1項之強制性交罪、第224條之1之加
    重強制猥褻罪等罪，犯罪嫌疑重大，且被告曾有多次犯前開
    犯行，顯有反覆實施上開犯行之虞，是被告有羈押原因及必
    要，倘非予羈押，顯難進行審判、執行，爰依刑事訴訟法第
    101條之一第1項第2、3款之規定，於民國（下同）100年1月
    28 日裁定羈押在案，核先敘明。
(二)被告因上開故意對兒童犯違反保護令罪、私行拘禁罪、強制
    猥褻罪、私行拘禁罪、強制性交罪等案件，前經原審法院分
    別判處有期徒刑2年、6年、4年、4年、18年，應執行有期徒
    刑30年，衡以被告所犯既為重罪，客觀上可預期其逃匿以規
    避審判程序之進行及刑罰之執行之可能性更高，是本院就其
    具體個案情節予以斟酌決定，依客觀情事觀察，在目的與手
    段之間衡量，若命被告具保、責付或限制住居等侵害較小之
    手段，均不足以確保審判或執行程序之順利進行，非予羈押
    ，國家追訴及刑罰權即有難以實現之危險。又刑事訴訟法第
    101條之1所定預防性羈押，所列各款犯罪，一般而言，對於
    他人之生命、身體或財產有重大侵害，對社會治安破壞甚鉅
    。而其犯罪性質，從實證經驗而言，犯罪行為人大多有一而
    再、再而三反覆實行的傾向。為避免此種犯罪型態之犯罪行
    為人，在同一社會環境條件下再次興起犯罪意念而再實行同
    類犯行，因此透過拘束身體自由之方式，避免再犯。查被告
    將Ａ女自98年11月26日起至99年2月5日止囚禁於木箱71 天
    、強制性交3次，Ｂ女自98年11月23日起至99年2月5日止被
    拘禁74天、強制猥褻1次，確涉有多次對A女強制性交、對B
    女強制猥褻及對A女、B女私行拘禁等犯行，當足認被告有反
    覆實同一犯罪之虞，符合刑事訴訟法第101條之1第1項第2、
    3款之羈押事由，而有羈押必要。
(三)至聲請意旨稱檢察官依法應負舉證責任、本案被害人A女、B
    女之陳述有偽證、誣告罪之情形，應無證據能力等相關犯罪
    事實所為之爭辯，惟此係屬事實審法院實體審理之事項，並
    非得撤銷或停止羈押之事由，核與羈押與否之判斷尚無直接
    關聯。再被告以無串供、滅證、逃亡之虞，請求具保停止羈
    押云云，惟查，本院並非以刑事訴訟法第101條第1項第1款
    、第2款之事由羈押被告，被告誤以其已無串證、逃亡之虞
    而請求停止羈押，尚有誤會，是聲請人以上開情詞聲請具保
    停止羈押，自難准許，應予駁回。
四、綜上，本院審酌全案卷證及被告上揭聲請理由各情，認前開
    羈押原因尚未消滅，並斟酌命該被告具保、責付或限制住居
    等侵害較小之手段，均不足以確保追訴、審判或執行程序之
    順利進行等情，核與司法院大法官會議釋字第665 號解釋意
    旨亦無相違，是被告聲請具保停止羈押，自難准許，應予駁
    回。
中    華    民    國    100    年    3    月    18    日
                  刑事第十八庭審判長法  官   吳鴻章
                                    法  官   曾淑華
                                    法  官   汪梅芬
以上正本證明與原本無異。
如不服本裁定，應於收受送達後五日內向本院提出抗告狀。
                                    書記官   劉寶鈴
中    華    民    國  100    年    3    月    18    日